臺灣高等法院刑事判決　　　　　　　 100年度上易字第2662號
上 訴 人即
被告之配偶　翁翠蓮
被　　　告　李城
選任辯護人　吳金棟律師
上列上訴人因被告竊盜等案件，不服臺灣臺北地方法院100 年度
易字第2670號，中華民國100 年10月21日第一審判決（起訴案號
：臺灣臺北地方法院檢察署100年度偵字第19317號），提起上訴
，本院判決如下：
    主  文
上訴駁回。
    理  由
一、按不服地方法院之第一審判決而上訴者，應向管轄第二審之
    高等法院為之；上訴書狀應敘述具體理由；上訴書狀未敘述
    上訴理由者，應於上訴期間屆滿後20日內補提理由書於原審
    法院。逾期未補提者，原審法院應定期間先命補正，刑事訴
    訟法第361條第1項、第2項、第3項分別定有明文。又第二審
    法院認為上訴書狀未敘述理由，或上訴有第362 條前段之情
    形者，應以判決駁回之，同法第367 條前段亦有明文。而所
    謂上訴之具體理由，必係依卷內既有訴訟資料或提出新事證
    ，指摘或表明第一審判決有何採證認事、用法或量刑等足以
    影響判決本旨之不當或違法，而構成應予撤銷之具體事由，
    始足當之；倘僅泛言原判決認定事實錯誤、違背法令、量刑
    失之過重或輕縱，而未依上揭意旨指出具體事由，或形式上
    雖已指出具體事由，然該事由縱使屬實，亦不足以認為原判
    決有何不當或違法者，皆難謂係具體事由，俾與第二審上訴
    制度在請求第二審法院撤銷、變更第一審不當或違法之判決
    ，以實現個案救濟及節制濫行上訴之立法目的相契合（最高
    法院97年度台上字第892 號判決參照）。是倘上訴人之上訴
    書狀雖敘述上訴理由，惟並未具體敘述第一審判決有何不當
    或違法情形，即與未敘述具體理由無異，所為上訴，即非適
    法。
二、經查，本件被告李城因涉犯刑法第321條第1項第1款、第2
    款之踰越安全設備侵入住宅竊盜罪（8 罪），經原審判處應
    執行有期徒刑4年6月。上訴人即被告之配偶翁翠蓮不服原審
    判決，於100年11月3日具狀提起第二審上訴，上訴理由略以
    ：原判決認定事實及適用法律均至為適當、正確，被告已不
    再上訴，上訴人為被告之配偶，請法院審酌被告坦承犯行，
    犯後已有悔悟，上訴人並以家庭之力量將被告導入正軌，符
    合刑法惡性改善及再教育之目的，上訴人亦願向外借貸與被
    害人和解，請准再予從輕量刑，以勵自新云云。惟按刑之量
    定，係實體法上賦予法院得為自由裁量之事項，倘未有逾越
    法律所規定之範圍，或濫用權限，即不得任意指摘為違法（
    最高法院75年台上字第7033號判例要旨參照）。查本件原審
    於量刑時，已審酌被告前已有竊盜前科，且正值壯年，竟不
    思以正當途徑獲取財物，而再次犯案，顯見欠缺對他人財產
    法益之尊重，及被告犯罪後始終坦承犯行，迄今未賠償被害
    人等一切情狀而予以量刑，上訴人所稱之情形原審均已審酌
    ，並無任何輕重失衡或違法不當之處，上訴人另稱其願向外
    借貸與被害人和解云云。然迄今被告仍未能與被害人達成和
    解，亦未提出任何和解證明，自不得據此引為被告量刑之審
    酌。至上訴意旨另以：原判決附表編號2 被告所竊取之人民
    幣僅3、4千元，並非1萬5千元；附表編號6之鑽戒2只價值約
    新臺幣30萬元，並非90萬元；附表編號8 之贓物被害人已領
    回云云。然被告於原審準備程序、審理時已明確表示對於偷
    竊的物品均沒有爭執，此部分並有被害人之指證可佐，堪可
    採信，上訴意旨片面翻異被告行竊之金額數量、價值等，並
    無舉證以實其說，當無可採，自非上訴之具體理由。本件上
    訴人執前揭理由請求再予減輕被告之刑度云云，未能具體指
    摘原判決於認定事實，適用法律及量刑等項有何違法或不當
    ，揆諸上揭意旨，本件上訴顯不合法定程式，應予駁回，並
    不經言詞辯論為之。
據上論斷，應依刑事訴訟法第367條前段、第372條，判決如主文
。
中    華    民    國   100    年    11    月    25    日
                  刑事第九庭審判長法  官  許仕楓
                                  法  官  許必奇
                                  法  官  劉興浪
以上正本證明與原本無異。
不得上訴。
                                  書記官  王詩涵
中    華    民    國   100    年    11    月    25    日